【裁判字號】    89,交易,144
【裁判日期】    890629
【裁判案由】    過失傷害
【裁判全文】
臺灣板橋地方法院刑事判決                        八十九年度交易字第一四四號
    公  訴  人  臺灣板橋地方法院檢察署檢察官
    被      告  乙○○
右列被告因過失傷害案件，經檢察官提起公訴〔八十八年度偵字第二五五六四號〕，
本院判決如左：
    主  文
乙○○因過失傷害人之身體，處拘役壹拾日，如易科罰金以佰元折算壹日，緩刑貳
年。
    事  實
一、乙○○於民國〔下同〕八十八年七月二十三日上午騎乘牌照號碼ＲＴＢ─五五九
    號〔起訴書載為ＲＴ『Ｒ』─五五九號〕輕型機車，沿臺北縣板橋市○○路之慢
    車道往板橋方向行駛，同日上午九時三十分許，途經同市○○路三四一巷巷口前
    ，本應注意車前狀況，並隨時採取必要之安全措施，按諸當時情形復無不能注意
    之情事，竟疏未注意行人甲○○○「未按規定行走行人穿越道，利用同市○○路
    上汽車道塞車之機會逕行穿越中正路，自對向往同市○○路三四一巷徒行」，乙
    ○○閃避不及致所騎乘之上開機車撞及甲○○○，致甲○○○跌倒受有頭皮瘀腫
    伍×公分、右眼眶皮下瘀血×貳公分、腹壁皮下瘀血肆處各為貳×公分、
    零點伍×壹公分、零點伍×壹公分、零點五×壹公分、右膝瘀腫肆×公分、右
    腳瘀腫捌×肆公分等傷害。
二、案經被害人甲○○○訴由臺北縣警察局板橋分局報告臺灣板橋地方法院檢察署檢
    察官偵查起訴。
    理  由
一、訊據被告乙○○，供稱：「〔起訴之犯罪事實〕沒有〔意見〕，確有此事。」、
    「尚未到〔中正路三四一巷巷口〕就撞到，我飛到該巷口，我當時全〔前〕面有
    一輛卡車，被害人站在卡車前，我疏忽就沒有看到」〔參見本院八十九年五月二
    十四日訊問筆錄〕、「車牌號碼錯誤，我的車牌是ｒｔｖ〔應係ＲＴＢ〕五五九
    ，當時我前面有一部卡車，卡車前有部計程車，被害人是從卡車跟計程車中間穿
    出來的」、「我沒有過失傷害，我沒有闖紅燈。」、「被害人他已違規了，他有
    過失」、「我當時已經注意到路況了。」、「我有注意了，沒有過失」〔參見本
    院八十九年六月二十二日審判筆錄〕等。惟查：
    〔一〕右揭事實，業據被害人甲○○○指訴歷歷，與被告供稱「尚未到〔中正路
          三四一巷巷口〕就撞到，我飛到該巷口，我當時全〔前〕面有一輛卡車，
          被害人站在卡車前，『我疏忽』『就沒有看到』」〔參見本院八十九年五
          月二十四日訊問筆錄〕等情相符，並有驗傷診斷書、道路交通事故調查表
          現場照片捌紙〔附偵卷第八頁至第十四頁〕等足資佐證。
    〔二〕按「汽車行駛時，駕駛人應注意車前狀況及兩車併行之間隔，並隨時採取
          必要之安全措施。」，道路交通安全規則第九十四條第三項定有明文，被
          告於案發時車行至事實欄所示地點，自有上項注意義務，又案發之八十八
          年七月二十三日上午九時三十分許，現場係「晴天」，業據告訴人陳明：
          「〔當時〕晴天，〔本案係〕路人報案」〔參見偵卷第五頁正面〕，與被
          告供稱：「〔當時天候〕晴天」〔參見偵卷第七頁反面〕相符，據之推見
          案發時、地視距良好，顯非不能注意，審酌承辦員警詢被告以：「在肇事
          前你是否有見路人甲○○○人在何處？」，被告答稱：「沒有」〔參見偵
          卷第六頁反面〕，於本院陳稱「『我疏忽』『就沒有看到』」〔參見本院
          八十九年五月二十四日訊問筆錄〕等情，顯疏未注意車前狀況肇致事實欄
          所示車禍，被告自有過失，被害人甲○○○受有右述傷害，與被告之過失
          復有相當因果關係存在，被害人即行人甲○○○有「穿越道路未走行人穿
          越道」之過失，固有臺灣省臺北縣區車輛行車事故鑑定委員會北鑑字第八
          九四二五號鑑定意見書足參〔附本院卷〕，雖被害人甲○○○與有過失，
          仍無礙於被告右開過失事實之認定。
    〔三〕案發之際被告係騎乘牌照號碼ＲＴＢ─五五九號〔起訴書載為ＲＴ『Ｒ』
          ─五五九號〕輕型機車，業據被告於警訊時供明〔參見偵卷第六頁反面〕
          ，並有道路交通事故調查表載明上情足參〔附偵卷第九頁〕，爰補正如事
          實欄。又案發現場同向設快、慢貳車道，被告於案發之際車行「最右側車
          道」，業據被告供明〔參見偵卷第六頁反面〕，並有道路交通事故調查表
          足佐，據此推見被告行車之車道為『慢車道』，斯與道路交通管理處罰條
          例第八十六條第二項所定「汽車駕駛人，在『快車道』依規定駕車行駛，
          因行人或慢車不依規定，擅自進入快車道，而致人受傷或死亡，依法應負
          刑事責任者，減輕其刑。」之減刑要件尚有未洽，附此敘明。
    〔四〕本件事證明確，被告之右開犯行，堪予認定。
二、核被告乙○○所為，係犯刑法第二百八十四條第一項前段之過失傷害人之身體罪
    。爰審酌被告之過失情節、所致之危害、被害人即行人甲○○○捨行人穿越道不
    由逕違規穿越道路，暨犯罪後態度等一切情狀，量處如主文所示之刑，並諭知易
    科罰金之折算標準。此外，被告前未曾受有期徒刑以上刑之宣告，有臺灣高等法
    院檢察署刑案紀錄簡覆表足佐，現就讀智光商工餐飲管理科，業據本院勘驗被告
    提出之學生證載明上情〔參見本院八十九年六月二十二日審判筆錄〕，因過失罹
    犯本罪，經受此科刑教訓後，當益知戒慎而無再犯之虞，本院認所宣告之刑以暫
    不執行為適當，併宣告緩刑，用啟自新。
據上論斷，應依刑事訴訟法第二百九十九條第一項前段，刑法第二百八十四條第一項
前段、第四十一條、第七十四條第一款，罰金罰鍰提高標準條例第一條前段、第二條
，判決如主文。
本案經檢察官楊仲農到庭執行職務。
中      華      民      國      八十九      年    六    月    二十九    日
                                      臺灣板橋地方法院交通法庭
                                          法  官  陳  福  來
右正本證明與原本無異。
如不服本判決，應於判決送達後十日內，向本院提出上訴狀。
                                          書記官  陳  春  銘
中      華      民      國      八十九      年    七    月四      日
附錄本案論罪科刑法條全文：
刑法第二百八十四條：
因過失傷害人者，處六月以下有期徒刑、拘役或五百元以下罰金，致重傷者，處一年
以下有期徒刑、拘役或五百元以下罰金。
從事業務之人，因業務上之過失傷害人者，處一年以下有期徒刑、拘役或一千元以下
罰金，致重傷者，處三年以下有期徒刑、拘役或二千元以下罰金。


司法院資訊處製作；財團法人民間司法改革基金會備份。
